# 请教陈版，关于基金有限合伙账务处理问题

提问人：wx_5b20f4d28e52 时间：2018-06-13 18:43:07
刚到一家基金公司，没有基金会计实战经验，希望能帮忙解答，万分感谢！！！ 请教陈版，我公司出资比例约2%，与一家资产公司旗下的三个私募基金成立合伙企业A，X作为基金管理人，我司为GP，其余LP。我司对有限合伙企业承担无限连带责任，收取管理费并收益分配。 A在设立时开立了基本户，银行账户名称 1111 股权投资基金合伙企业（有限合伙），约定 7 年， 3 年投资 4 年退出。 后X将基金管理权委托至我司，X作为基协备案管理人，仅收取首年0.1%的管理费，我司收取2%管理费，我司掌控整个项目投资决策。签订托管协议，开立托管户时，银行账户名称为X1111股权投资基金合伙企业（有限合伙），与基本户银行账户名称不一致。 我司与一家创业公司Y签订借款协议，托管户收到全部出资后，将部分款项以借款名义划至Y账户，Y用于在境外IPO。退出约定为 1 ：Y帮我司取得境外投资权后一定时间内偿还借款； 2 ：未取得境外投资审批则将借款本金作为增资款认购特定比例的股权； 3 ：若发生其他事项，则按一定年利率收回本息。 我的疑问： 1 、基本户和托管户名称不一致，是否需要分别设置账套做账，还是合并在一起做账？若合并在一起，名称又不一样。 目前我司的基本户是用来报税及日常往来款， 2 、合伙协议约定为每位LP设置资本账户，如何设置明细科目及如何做增减变动，是需要在系统里设置吗，还是自己excel表就行？管理费是否需要分摊到每个LP头上做减项？ 3 、合伙协议收到出资款后支付了我司和X管理人的管理费和我司的财务顾问费（有协议）应如何做账？ 4 、对Y投资的这个借款，感觉像可转债，但是以借款协议签订的，将它计入什么科目呢，其他应收款吗？半年报是保持不变吗？需要做估值吗？如何评定半年报、年报节点这个数值？
暂时想到这几个问题，谢谢老师！！

回答人：chenyiwei
1 、属于同一法人主体的账户，应纳入同一账套做账，对托管户户名不一致的情况，请关注是否为行业内惯例，能否取得合理解释。
2 、建议在财务系统中设置明细账，excel表在日后处理业务增多后可能难以胜任。 3 、合伙企业应作为费用支出；本企业作为提供服务的收费，在约定的服务期内摊销确认收入。 4 、如果无法对转股权估值（或者约定的转股价格是届时的标的股权公允价值）则直接确认一项长期应收款或其他应收款，可简化按摊余成本计量，期末不按公允价值调整，但需计提坏账准备。

提问人：wx_5b20f4d28e52 时间：2018-06-15 16:07:39
非常感谢您的指导。另外还有两个疑问： 1 、合伙人资本账户的明细，是否可设置合伙人资本、合伙人损益两个？ 2 、收到合伙人投资款：借：银行存款 贷合伙人资本-A/B 3、费用类：合伙企业管理费用、开办费用以及此合伙企业其他费用的支出，是否都需要按出资比例分摊减少合伙人资本账户呢？ 如是：借：合伙人损益 贷：基金管理费 是否正确？ 4 、合伙对外投资项目回款时，借：银行存款 贷：合伙人资本 是否可以呢？ 5 、行外话：若按上述设置，请问月末将合伙人损益结转至合伙人资本是否正确？
再次感谢陈版

回答人：chenyiwei
1 、 2 、可以。 3 、按合伙协议约定的分摊方法确定。 4 、要注意区分分配资金来源是合伙企业的投资本金回收还是处置、股利等收益。 5 、也可以，没有专门规定，但还是建议留存收益与资本账户分列。